臺灣臺北地方法院刑事判決　　　　　　　99年度易字第2747號
公　訴　人　臺灣臺北地方法院檢察署檢察官
被　　　告　黃志成
上列被告因竊盜案件，經檢察官提起公訴（99年度偵字第18550
號），本院判決如下：
    主  文
黃志成毀壞門扇竊盜，累犯，處有期徒刑拾月。
    事  實
一、(一)黃志成前因：1.竊盜案件，經臺灣板橋地方法院（下稱板
      橋地院）於民國96年6月4日以96年度簡字第1365號判處有
      期徒刑6月（嗣減為有期徒刑3月）確定；2.毒品案件，經
      板橋地院於96年7月19日以96年度易字第1411號判處有期
      徒刑3月（嗣減為有期徒刑1月又15日）確定；3.竊盜案件
      ，經本院於96年8月27日以96年度易字第833號判處有期徒
      刑8月，減為有期徒刑4月確定；4.竊盜案件，經本院於96
      年8月28日以96年度易字第1745號判處有期徒刑5月，減為
      有期徒刑2月又15日確定；5.竊盜案件，經本院於96年9月
      13日以96年度易字第1763號判處有期徒刑10月，減為有期
      徒刑5月確定；6.詐欺案件，經臺灣高等法院於96年11 月
      2日以96年度上易字第1061號判處有期徒刑6月，經減刑為
      有期徒刑3月確定；7.詐欺及收受贓物案件，經板橋地院
      於96年12月2日，以96年度易字第2695號分別判處有期徒
      刑5月，減為有期徒刑2月又15日、有期徒刑4月，減為有
      期徒刑2月確定；8.毒品案件，經板橋地院於97年2月12日
      以96年度簡字第8551號判處有期徒刑4月確定；9.竊盜案
      件，經板橋地院於97年6月30日以97年度易字第1175號判
      處有期徒刑5月確定。其中1.至7.部分經減刑後定應執行
      之刑有期徒刑1年9月確定；8.及9.定應執行之刑有期徒刑
      8月確定，經接續執行，於98年10月23日縮短刑期假釋出
      監，於99年2月6日假釋期滿未經撤銷而視為已執行完畢。
    (二)詎仍不知悔改，竟意圖為自己不法之所有，基於加重竊盜
      之犯意，於99年6月1日夜間至翌日凌晨4時許間之某時，
      至呂彥均所租用之新北市○○區○○街323巷無人居住之
      倉庫，以不詳工具弄彎不銹鋼門上防護之不銹鋼條而損壞
      不銹鋼門之方式，進入倉庫內竊取呂彥均所有之震動電鑽
      2支、高壓灌注器1臺、電鑿3支、空壓機1臺、引擎式洗車
      機7馬半1臺、電動攪拌機1臺等物得手。
二、案經新北市政府警察局新店分局報告臺灣臺北地方法院檢察
    署檢察官偵查起訴。
    理  由
甲、程序部分：
一、本件為刑事訴訟法第376條第1、2款所列案件，依同法第284
    條之1前段規定，由法官1人獨任審判，合先敘明。
二、(一)按被告以外之人於審判外之言詞或書面陳述，除法律有規
      定者外，不得作為證據。又被告以外之人於審判外之陳述
      ，雖不符前4條之規定，而經當事人於審判程序同意作為
      證據，法院審酌該言詞陳述或書面陳述作成時之情況，認
      為適當者，亦得為證據，刑事訴訟法第159條第1項、第
      159條之5第1項定有明文。
    (二)查呂彥均之警詢及檢察官訊問之具結筆錄，門號00000000
      00號手機雙向通聯紀錄及」網路列印資料各1紙，均為被
      告黃志成以外之人於審判外之言詞及書面陳述，惟被告及
      檢察官於本院審理時同意作為證據，本院揆諸前開法條規
      定，並審酌前開言詞及書面陳述作成時之情況，認為適當
      ，自得作為證據，合先敘明。
乙、實體部分：
一、訊據被告固然坦承於事實欄一、(二)所載之時間、地點，竊取
    如該欄所載物品之事實，惟矢口否認有何以不詳工具弄彎不
    銹鋼門上防護之不銹鋼條而損壞不銹鋼門之行為，辯稱：其
    到現場時，不銹鋼條均已變彎，其係以預備之鐵絲深入不銹
    鋼條內鉤住門鎖打開不銹鋼門方式進入云云。經查：
    (一)被告持用門號0000-000000號手機，於99年6月1日夜間至
      翌日凌晨4時許間之某時，至告訴人所租用之新北市○○
      區○○街323巷之倉庫，進入倉庫內竊取告訴人所有之震
      動電鑽2支、高壓灌注器1臺、電鑿3支、空壓機1臺、引擎
      式洗車機7馬半1臺、電動攪拌機1臺等物，業據被告於本
      院審理時坦承不諱（本院卷第91頁），核與告訴人於警詢
      及檢察官訊問時（偵卷第4至13頁、第62至63頁）具結證
      述情節相符，並有案發現場附近道路監視器翻拍照片（同
      上卷第18至23頁）、手機0000-000000號雙向通聯紀錄及
      網路地圖列印資料（同上卷第24、52至54頁、第65頁）各
      1 份在卷可考，堪以認定。
    (二)告訴人於99年6月2日發覺上開倉庫不銹鋼門上靠近門鎖之
      防護之不銹鋼條有彎曲變形之情況，變形後不銹鋼條縫隙
      約為5至8公分，遂請房東之子王春銘在變形之不銹鋼條上
      焊接鐵板擋住，舊鎖雖未損壞仍另更換鎖頭，且在不銹鋼
      門外再加1個鎖之事實，業據告訴人及王春銘於本院100年
      3月7日審理時具結證述（本院卷第77至80頁）明確，並有
      告訴人當庭繪製之不銹鋼條變形圖1紙（同上卷第84頁）
      及告訴人拍攝提供之目前不銹鋼門照片8紙（同上卷第86
      至88頁）在卷可考，被告亦承認當時不銹鋼條之縫隙有5
      至8公分（同上卷第80頁）等語。而核對上開照片所示未
      變形之不銹鋼條縫隙約為2.8公分，變形不銹鋼條縫隙約
      為3.6公分，加以變形之不銹鋼條係靠近不銹鋼門門鎖上
      方，可見該不銹鋼條確遭人使之變形之目的，即為方便探
      手或將其他工具深入不銹鋼門內，以利開啟門鎖入內。觀
      諸告訴人證稱其除星期天外，每天都會去倉庫（本院卷第
      79頁），而99年6月1日為星期二，是告訴人於當日自應前
      往倉庫，惟該時不銹鋼條並無異狀，卻於被告行竊後之99
      年6月2日即發覺不銹鋼條已然變形，顯係被告於99年6月1
      日夜間至99年6月2日凌晨4時間將上開不銹鋼條以不詳方
      式使之變形，以利其行竊甚明。再者，被告已就告訴人所
      失竊之物均坦認係其所為，可見被告行竊之前，應無他人
      已入內行竊，則更難以想像他人有何動機先將不銹鋼條弄
      彎之情，是被告辯稱其行竊時不銹鋼條已遭弄彎云云，無
      足採信。
    (三)綜上所述，本案事證明確，被告之犯行均堪以認定，應依
      法論科。
二、論罪科刑之理由：
    (一)刑法第321條第1項於民國100年1月26日修正公布，並於被
      告行為後之100年1月28日施行。按行為後法律有變更者，
      適用行為時之法律，但行為後之法律有利於行為人者，適
      用最有利於行為人之法律，現行刑法第2條第1項定有明文
      。此條係規範行為後法律變更所生新舊法律比較適用之準
      據法，是刑法第2條第1項本身雖經修正，但無比較新舊法
      適用之問題，應一律適用裁判時之現行刑法第2條第1項之
      規定，為「從舊從輕」之比較，最高法院95年第8次刑事
      庭會議決議意旨可資參照。查修正前刑法第321條第1項第
      2款規定：「犯竊盜罪而有左列情形之一者，處6月以上、
      5年以下有期徒刑：二毀越門扇、牆垣或其他安全設備而
      犯之者。」修正後刑法第321條第1項第2款規定：「犯竊
      盜罪而有下列情形之一者，處6月以上、5年以下有期徒刑
      ，得併科新臺幣100,000元以下罰金：二毀越門扇、牆垣
      或其他安全設備而犯之者。」經比較新舊法之規定，新法
      增加得併科罰金之規定，是修正後刑法第321條第1項第2
      款之規定並未有利於行為人，而應適用修正前刑法第321
      條第1項第2款之規定。
    (二)查遭弄彎變形之不銹鋼條係設於不銹鋼門之上，為門扇之
      一部分，是被告以不詳方式弄彎上開不銹鋼條，自屬毀壞
      門扇。核被告所為，係犯修正前刑法第321條第1項第2款
      之毀壞門扇竊盜罪。公訴意旨原雖記載被告係以破壞門鎖
      之方式行竊，惟業經檢察官於本院100年3月21日審理時變
      更上開事實為以破壞門扇方式為之（本院卷第91頁背面）
      ，附此敘明。
    (三)又其前因：1.竊盜案件，經板橋地院於96年6月4日以96年
      度簡字第1365號判處有期徒刑6月（嗣減為有期徒刑3月）
      確定；2.毒品案件，經板橋地院於96年7月19日以96年度
      易字第1411號判處有期徒刑3月（嗣減為有期徒刑1月又15
      日）確定；3.竊盜案件，經本院於96年8月27日以96年度
      易字第833號判處有期徒刑8月，減為有期徒刑4月確定；
      4.竊盜案件，經本院於96年8月28日以96年度易字第1745
      號判處有期徒刑5月，減為有期徒刑2月又15日確定；5.竊
      盜案件，經本院於96年9月13日以96年度易字第1763 號判
      處有期徒刑10月，減為有期徒刑5月確定；6.詐欺案件，
      經臺灣高等法院於96年11月2日以96年度上易字第1061號
      判處有期徒刑6月，經減刑為有期徒刑3月確定；7.詐欺及
      收受贓物案件，經板橋地院於96年12月2日，以96 年度易
      字第2695號分別判處有期徒刑5月，減為有期徒刑2 月又
      15日、有期徒刑4月，減為有期徒刑2月確定；8.毒品案件
      ，經板橋地院於97年2月12日以96年度簡字第8551號判處
      有期徒刑4月確定；9.竊盜案件，經板橋地院於97年6 月
      30日以97年度易字第1175號判處有期徒刑5月確定。其中
      1.至7.部分經減刑後定應執行之刑有期徒刑1年9月確定；
      8.及9.定應執行之刑有期徒刑8月確定，經接續執行，於
      98年10月23日縮短刑期假釋出監，於99年2月6日假釋期滿
      未經撤銷而視為已執行完畢，有臺灣高等法院被告前案紀
      錄表1份附卷可憑，其於前開徒刑執行完畢後5年內，故意
      犯本件有期徒刑以上之罪，為累犯，應依法加重其刑。
    (四)爰審酌被告有構成累犯之前案紀錄，已如前述，其竟不知
      檢點行徑，因貪圖小利，以不詳方式損壞門扇而入倉庫內
      竊取財物，致告訴人受有約新臺幣200,000元之損失（本
      院卷第80頁），被告雖自稱要和告訴人達成和解（同上卷
      第92頁），惟迄本案宣判前，被告仍未檢具所稱和解資料
      到院，而難認已賠償告訴人分文，然其犯後已坦白承認行
      竊，惟否認以破壞門扇方式為之等犯罪之動機、目的、手
      段及造成之損害等一切情狀，量處如主文所示之刑。至公
      訴意旨雖以被告本案矢口否認犯行，犯後態度不佳，且尚
      未與告訴人和解，前已多次犯竊盜罪，本次亦為累犯，而
      求處有期徒刑1年。惟本院審酌被告上開各情，認檢察官
      所求刑度尚屬過重，附此說明。
    (五)至公訴意旨以上情為由，認單純刑罰難收矯正之效，而聲
      請對被告宣告強制工作。按有犯罪之習慣或因遊蕩或懶惰
      成習而犯罪者，於刑之執行前，令入勞動場所，強制工作
      ，刑法第90條第1項固定有明文。惟保安處分係針對受處
      分人將來之危險性所為之處置，以達教化、治療之目的，
      為刑罰之補充制度。我國現行刑法採刑罰與保安處分雙軌
      制，係在維持行為責任之刑罰原則下，為協助行為人再社
      會化之功能，以及改善行為人潛在之危險性格，期能達成
      根治犯罪原因、預防犯罪之特別目的。是保安處分中之強
      制工作，旨在對嚴重職業性犯罪及欠缺正確工作觀念或無
      正常工作因而習慣犯罪者，強制其從事勞動，學習一技之
      長及正確之謀生觀念，使其日後重返社會，能適應社會生
      活。刑法第90條第1項之規定即係本於保安處分應受比例
      原則之規範，使保安處分之宣告，與行為人所為行為之嚴
      重性、行為人所表現之危險性及對於行為人未來行為之期
      待性相當之意旨而制定，而由法院視行為人之危險性格，
      決定應否令入勞動處所強制工作，以達預防之目的。查被
      告經本院判處如主文所示之刑，其矯正之效果如何，尚有
      待觀察而無從得知，難認對其施以刑罰之宣告，必屬無效
      或不足。況改正本案被告免於再犯罪之方法，並非僅有執
      行強制工作之保安處分一途，強制工作又屬於人身自由之
      長期嚴格限制，揆諸前開說明，難認非使被告為強制工作
      外，已無其他方法使為處罰及教化，本院因認本件對被告
      宣告如主文所示之有期徒刑，應已足收教化及預防之目的
      ，尚無應對被告宣告令予強制工作之必要，以符比例原則
      ，併予敘明。
三、據上論斷，應依刑事訴訟法第284條之1、第299條第1項前段
    ，刑法第2條第1項前段、第47條第1項、修正前刑法第321條
    第1項第2款，判決如主文。
本案經檢察官陳國安到庭執行職務
中    華    民    國   100    年    3     月    31    日
                  刑事第十三庭  法  官  李貞瑩
以上正本證明與原本無異。
如不服本判決應於收受送達後10日內向本院提出上訴書狀，並應
敘述具體理由；其未敘述上訴理由者，應於上訴期間屆滿後20日
內向本院補提理由書（均須按他造當事人之人數附繕）「切勿逕
送上級法院」。
                                書記官  陳鳳瀴
中    華    民    國   100    年    3     月    31    日
附錄本案論罪科刑法條：
修正前中華民國刑法第321條（加重竊盜罪）
犯竊盜罪而有下列情形之一者，處 6 月以上、5 年以下有期徒
刑：
一、於夜間侵入住宅或有人居住之建築物、船艦或隱匿其內而犯
    之者。
二、毀越門扇、牆垣或其他安全設備而犯之者。
三、攜帶兇器而犯之者。
四、結夥三人以上而犯之者。
五、乘火災、水災或其他災害之際而犯之者。
六、在車站或埠頭而犯之者。
前項之未遂犯罰之。